【裁判字號】    97,聲,1241
【裁判日期】    970919
【裁判案由】    返還提存物
【裁判全文】
臺灣桃園地方法院民事裁定            97年度聲字第1241號
聲  請  人  乙○○
相  對  人  台灣金聯資產管理股份有限公司
法定代理人  甲○○
上列聲請人聲請返還提存物事件，本院裁定如下：
    主  文
聲請駁回。
    理  由
一、按應供擔保之原因消滅者，法院應依供擔保人之聲請，以裁
    定命返還其提存物，民事訴訟法第104條第1項第1 款定有明
    文，另依同法第106 條前段，前開規定於其他依法令供訴訟
    上之擔保者準用之。又債務人依停止執行之裁定所供之擔保
    ，係以擔保債權人因債務人聲請停止強制執行不當可能遭受
    之損害得獲賠償為目的，故此所謂應供擔保之原因消滅，係
    指受擔保利益人無損害發生，或停止執行之債務人所提起強
    制執行法第18條第2 項所規定之訴訟類型，或聲請，或抗告
    全部獲勝確定，或就受擔保利益人所生之損害已經賠償而言
    。
二、本件聲請意旨略以：聲請人與相對人債務人異議之訴事件，
    ，前遵本院97年度聲字第881 號停止強制執行裁定，為擔保
    本院97年度司執字第9058號給付票款強制執行事件之停止執
    行，曾提供新台幣300,000 元為擔保金，並以本院97年度存
    字第1787號擔保提存事件提存後，聲請於本院97年度訴字第
    981 號債務人異議之訴事件判決確定前，暫予停止本院97年
    度司執字第9058號給付票款事件之強制執行程序。茲因應供
    擔保之原因業已消滅，爰依法聲請發還本件擔保金等語，並
    提出本院97年度聲字第881 號裁定、國庫存款收款書、提存
    書（均為影本）各1 件為證。
三、經查，聲請人所述供擔保停止執行之事實，業經本院依職權
    調閱本院上開卷宗，查核屬實。惟查，聲請人所提起本院97
    年度訴字第981 號債務人異議之訴事件係因撤回而終結，有
    本院民事書記官辦案進行簿1 紙附卷可稽，又聲請人撤回本
    案訴訟後，並未舉證證明受擔保利益人即相對人因停止執行
    無損害發生，或其已賠償相對人所生之損害之事實，則依首
    揭說明，本件應供擔保之原因即難認已消滅。另聲請人並未
    提出、主張其於訴訟終結後，已定20日以上期間催告受擔保
    利益人行使權利，或向法院聲請通知受擔保利益人於一定期
    間內行使權利並向法院為行使權利之證明而未證明，或相對
    人已同意返還之事實，是本件亦不符合民事訴訟法第104 條
    第1項 第2 、3 款所規定返還提存物之要件。從而，聲請人
    之聲請於法不合，自難准許，爰裁定如主文。
中    華    民    國    97    年    9    月    19    日
                  民事第一庭    法  官  陳雪玉
如對本裁定抗告須於裁定送達後10日內向本院提出抗告狀。
以上正本與原本無異。
中    華    民    國    97    年    9     月    26    日
                                 書記官  吳瓊英


司法院資訊處製作；財團法人民間司法改革基金會備份。
